臺灣高等法院刑事裁定　　　　　　　　 96年度毒抗字第102號
　抗　告　人
　即　被　告　甲○○
上列抗告人因違反毒品危害防制條例案件，不服臺灣板橋地方法
院中華民國96年3月7日所為送觀察勒戒之裁定（96年度毒聲字第
475號），提起抗告，本院裁定如下：
    主  文
抗告駁回。
    理  由
一、抗告意旨略以：抗告人於民國（下同） 96年1月13日經警以
    涉有施用毒品海洛因而查緝，惟抗告人實已無施用毒品海洛
    因，並於警方查緝前之96年1月6日即已自行前往行政院衛生
    署八里療養院之戒毒班戒毒，期間並以美沙酮療法治療，是
    以於 96年1月13日經警採集之尿液送驗結果，始呈現陽性反
    應，惟抗告人實已無再施用毒品海洛因，且已就戒除毒癮展
    現決心，並持續治療中，現已完全脫離毒品，原審未詳加審
    查，竟以抗告人有施用第一級毒品海洛因，而裁定送觀察、
    勒戒，實有未當，為此提起抗告，請求撤銷原裁定云云。
二、按犯毒品危害防制條例第10條之罪，檢察官應聲請法院裁定
    ，令被告入勒戒處所觀察、勒戒，其期間不得逾二月，同條
    例第20條第1項定有明文。訊據被告甲○○雖否認有於96年1
    月13日為警採尿前回溯26小時內之某時許，曾有施用毒品海
    洛因之犯行，惟查被告甲○○於 96年1月13日22時45分許，
    在臺北縣三重市○○街62號 8樓住處為警查獲後，經採集尿
    液送臺灣檢驗科技股份有限公司以酵素免疫分析法（ＥＩＡ
    ）初驗及以氣相層析質譜儀法（ＧＣ／ＭＳ）複驗鑑定結果
    ，確呈鴉片類（可待因、嗎啡）陽性反應，有該公司 96年1
    月26日濫用藥物尿液檢驗報告乙份在卷可稽。按海洛因經注
    射或吸入人體後，約百分之80於24小時內自尿中排出，一般
    而言，尿液中能否驗出嗎啡陽性反應與其投與量、投與途徑
    、採尿時間、個人體質及檢測方法之靈敏度有關，國外曾有
    文獻報導注射 6毫克之海洛因鹽酸鹽，其代謝物嗎啡之平均
    可檢出時限約為26小時，業經行政院衛生署藥物食品檢驗局
    於 81年9月8日以藥檢壹字第8114885號函述綦詳。被告上開
    所採尿液送驗結果既有鴉片類（可待因、嗎啡）之陽性反應
    ，而該結果係採用氣相層析質譜儀法進行確認，已足排除被
    告因服用藥物導致呈毒品偽陽性反應之可能，且被告於上開
    時地並經警當場扣得毒品海洛因1小包（淨重0.4公克）、注
    射針筒 2支（已使用及未使用各1支）、吸管杓子1支等物可
    證，而該扣案之海洛因 1小包經臺北縣政府警察局三重分局
    以聯勤 204廠製造之煙毒品檢驗Ａ包試劑初步檢驗結果亦呈
    海洛因、嗎啡反應，有該局查獲涉嫌毒品危害防制條例毒品
    初步鑑驗報告單乙紙附卷可憑，顯見被告於上揭經警採尿時
    回溯26小時內之某時，確有施用第一級毒品海洛因之事實。
    被告否認有施用毒品之犯行，要屬卸責之詞，被告所辯，不
    足採信，被告確有施用第一級毒品海洛因之犯行，堪予認定
    。至被告雖以現已至行政院衛生署八里療養院接受戒毒療程
    ，並提出該療養院 96年3月14日出具之診斷證明書乙紙附卷
    ，惟此僅足證明被告當時有因毒癮就醫而仍持續追蹤治療中
  　，且被告之自行就醫進行戒毒療程並無何公正客觀之監督及
    輔助，是否確已達教化及治療之目的，進而徹底根除毒癮之
    害，並無何客觀之證據以資確認，尚難憑此即認被告已無施
    用毒品海洛因之事實，原審因而依檢察官之聲請，裁定將被
    告送勒戒處所觀察、勒戒，經核並無不合，抗告人執上揭抗
    告意旨指摘原審裁定不當，尚難認有理由，應予駁回。
據上論斷，應依刑事訴訟法第412條，裁定如主文。
中　　華　　民　　國　　96　　年　　4 　　月　　11　　日
　　　　　　　　　刑事第五庭    審判長法　官  吳  敦
      　　　　　　　　　　　　　　　　法  官  吳啟民
　　　      　　　　　　　　　　　　　法  官  張傳栗
以上正本證明與原本無異。
不得再抗告。
                                      書記官  何子傑
中　　華　　民　　國　　96　　年　　4 　　月　　12　　日
